【裁判字號】    97,裁,3747
【裁判日期】    970724
【裁判案由】    營利事業所得稅
【裁判全文】
最  高  行  政  法  院  裁  定
                                      97年度裁字第3747號
上  訴  人  英屬維京群島商麥威國際貿易有限公司臺灣分公司
代  表  人  甲○○
訴訟代理人  楊淑琍 律師
被 上訴 人  財政部臺灣省中區國稅局
代  表  人  乙○○
上列當事人間因營利事業所得稅事件，上訴人對於中華民國97年
4月1日臺中高等行政法院96年度訴字第630號判決，提起上訴，
本院裁定如下：
    主  文
上訴駁回。
上訴審訴訟費用由上訴人負擔。
    理  由
一、按對於高等行政法院判決之上訴，非以其違背法令為理由，
    不得為之，行政訴訟法第242條定有明文。依同法第243條第
    1項規定，判決不適用法規或適用不當者，為違背法令；而
    判決有同條第2項所列各款情形之一者，為當然違背法令。
    是當事人對於高等行政法院判決上訴，如依行政訴訟法第24
    3條第1項規定，以高等行政法院判決有不適用法規或適用不
    當為理由時，其上訴狀或理由書應有具體之指摘，並揭示該
    法規之條項或其內容；若係成文法以外之法則，應揭示該法
    則之旨趣；倘為司法院解釋或本院之判例，則應揭示該判解
    之字號或其內容。如以行政訴訟法第243條第2項所列各款情
    形為理由時，其上訴狀或理由書，應揭示合於該條項各款之
    事實。上訴狀或理由書如未依此項方法表明，或其所表明者
    與上開法條規定不合時，即難認為已對高等行政法院判決之
    違背法令有具體之指摘，其上訴自難認為合法。
二、本件上訴人對於高等行政法院判決上訴，主張：依司法院釋
    字第640號解釋意旨可知，申報之所得額在主管機關核定之
    各該業所得額之標準以上者，仍可實施抽查，再予個別查核
    認定，與所得稅法第80條第3項前段規定不相符，增加人民
    法律上所未規定之租稅程序負擔，有違憲法第19條租稅法律
    主義，被上訴人主張其係依營利事業所得稅查核準則（下稱
    查核準則）第2條第3項及營利事業所得稅結算申報書面審核
    案件抽查辦法，對本件實施抽查，即屬違法之行政處分，原
    判決竟依上揭查核準則及辦法判上訴人敗訴，顯有適用法則
    不當。又本件系爭用藥分析支出確係上訴人經營本業所必須
    之支出，與法令規定無不合，被上訴人否准認列實屬違誤。
    再者，所得稅法第80條第3項與同條第5項之適用順序，應為
    第3項優先於第5項適用，故本件應依所得稅法第80條第3項
    規定辦理，其法律位階效力優於依查核準則，是被上訴人將
    本件列入抽查，顯係適用法律錯誤，該查核準則、要點、辦
    法，依行政程序法第174條之1及第175條規定，已逾行政程
    序法公布後2年而未修正或訂定而失效，原判決對於上訴人
    所提上揭重要爭點並未於理由內詳述，自有判決不備理由之
    處，且與司法院釋字第640號解釋牴觸，亦有判決違背法令
    之違法云云。本院按原判決認上訴人無法證明其確有委託研
    究藥品之事實，且被上訴人函詢各大藥商同業及各大醫院均
    表示藥品之出廠由衛生署核准監督，藥品之成分及藥效由藥
    廠負完全責任，均無是類之支出。被上訴人未予核認系爭用
    藥分析支出，訴願決定予以維持，並無不合，業已於理由中
    詳予論述，原判決所適用之法規與該案應適用之現行法規並
    無違背，與解釋判例，亦無牴觸，並無所謂原判決有違背法
    令之情形。上訴人所陳上訴理由，無非重述其在原審之主張
    而為原判決摒棄不採之陳詞，或係就原審取捨證據、認定事
    實之職權行使事項，指摘其為不當，難認對原判決之如何違
    背法令已有具體之指摘。依首開規定及說明，應認其上訴為
    不合法。另上訴人主張被上訴人依查核準則抽查本件上訴人
    91年度營利事業所得稅係違法乙節，惟查核準則具有法規命
    令之性質，尚不可遽爾否定之。又所得稅法第80條第3項與
    第5項之規定，係規範不同事項，兩者並無特別規定與普通
    規定之關係，自無僅能擇一適用之限制，均併予指明。
三、據上論結，本件上訴為不合法。依行政訴訟法第249條第1項
    前段、第104條、民事訴訟法第95條、第78條，裁定如主文
    。
中    華    民    國    97    年    7     月    24    日
                    最高行政法院第五庭
                        審判長法官  劉  鑫  楨
                              法官  王  德  麟
                              法官  黃  淑  玲
                              法官  劉  介  中
                              法官  吳  慧  娟
以  上  正  本  證  明  與  原  本  無  異
中    華    民    國    97    年    7     月    24    日
                              書記官  王  史  民


司法院資訊處製作；財團法人民間司法改革基金會備份。
